臺灣高等法院高雄分院刑事判決　　　　　九十一年度上訴字第一七九三號
　　上訴人　台灣屏東乙方法院檢察署檢察官
　　被　告　甲○○
右上訴人因被告違反毒品危害防制條例案件，不服臺灣屏東乙方法院九十一年度訴更
字第三號中華民國九十一年九月三十日第一審判決（起訴案號：臺灣屏東乙方法院檢
察署九十一年度毒偵字第二八九號、併案案號：同署九十一年度毒偵字第一０七一號
），提起上訴，本院判決如左：
      主      文
原判決撤銷。
甲○○施用第一級毒品，處有期徒刑壹年。
      事      實
一、甲○○前於民國八十八年間因施用毒品案件，經原法院裁定觀察勒戒，因有繼續
    施用毒品傾向，令入強制戒治處所施以強制戒治，戒治期滿，臺灣屏東乙方法院
    檢察署檢察官以八十九年度戒毒偵字第二四０號予以不起訴處分確定。又於九十
    年六月間再因施用毒品案件，經原法院裁定強制戒治，嗣因實施成效良好，停止
    戒治交付保護管束，同時由臺灣屏東乙方法院檢察署檢察官提起公訴，經原法院
    以九十年度訴字第七一三號判處有期徒刑八月確定在案。猶不知悔改，竟於上開
    保護管束期間，基於施用第一級毒品海洛因之概括之犯意，自九十一年三月五日
    起至同年五月二十九日止，連續在屏東縣萬巒鄉○○路三三號住處或住處附近檳
    榔園內，以注射方式施用第一級毒品海洛因，約每二、三星期施用一次。甲○○
    依序分別於同年月八日及同年五月三十日，經臺灣屏東乙方法院檢察署觀護人及
    警方採集尿液送驗，其尿液呈現第一級毒品嗎啡陽性反應，始被查獲。
二、案經臺灣屏東乙方法院檢察署檢察官主動偵查起訴及移送併案審理。
      理      由
一、右揭被告甲○○連續於上開時、乙施用第一級毒品海洛因之事實，業據被告於本
    院審理時坦承不諱，而被告先後二次採尿，其尿液檢出毒品嗎啡陽性反應，亦有
    臺灣檢驗科技股份有限公司九十一年三月二十日ＫＺ000000000000
    號濫用藥物尿液檢驗報告及屏東縣衛生局煙毒檢驗結果通知書各一份在卷足稽，
    事證明確，被告犯行堪以認定。
二、被告前因施用毒品違反毒品危害防制條例案件，經法院二次強制戒治，第一次強
    制戒治期滿後，經公訴人以八十九年度戒毒偵字第二四０號為不起訴處分，有該
    不起訴處分書、臺灣屏東乙方法院檢察署刑事資料查註紀錄表、臺灣高等法院被
    告全國前案紀錄表各一份在卷可按。被告於第二次強制戒治交付保護管束期間內
    再犯本罪，其於五年內再犯上開施用第一級毒品海洛因犯行，核其所為，係犯毒
    品危害防制條例第十條第一項之施用第一級毒品罪。被告持有第一級毒品海洛因
    行為，為施用之高度行為所吸收，不另論罪。被告自同年三月九日起至同年五月
    二十九日止，其施用第一級毒品犯行，雖未經起訴，惟被告此部分犯行，與起訴
    部分，有連續犯裁判上一罪關係，為起訴效力所及，本院仍應審理，併此敘明。
三、原審予以論罪科刑，固非無見，惟查：被告自同年三月九日起至同年五月二十九
    日止，其施用第一級毒品犯行，與起訴部分，有連續犯裁判上一罪關係，為起訴
    效力所及，原判決未予審酌，尚有未洽；被告上訴意旨否認犯罪，指摘原判決不
    當，雖無理由，但原判決既有可議，自應由本院予以撤銷改判，審酌被告於強制
    戒治保護管束期間，仍再施用毒品，顯無悔意等一切情狀，量處如主文所示之刑
    。
據上論斷，應依刑事訴訟法第三百六十九條第一項前段、第三百六十四條、第二百九
十九條第一項前段、刑法第十一條前段、第五十六條、毒品危害防制條例第十條第一
項，判決如主文。
本案經檢察官劉文水到庭執行職務。
中    華    民    國        九十一      年     十二     月     十七     日
                              臺灣高等法院高雄分院刑事第六庭
                                  審判長法官  王憲義
                                        法官  范惠瑩
                                        法官  張意聰
右正本證明與原本無異。
如不服本判決應於收受本判決後十日內向本院提出上訴書狀，其未述上訴理由者，
並得於提起上訴後十日內向本院補提理由書狀（均須按他造當事人之人數附繕本)「
切勿逕送上級法院」。
                                      書記官  許信宗
中    華    民    國        九十一      年     十二     月     十九     日
附錄：本判決論罪科刑法條：
毒品危害防制條例第十條第一項
施用第一級毒品者，處六月以上五年以下有期徒刑。
                                                                      Ｈ
